臺灣臺南地方法院民事裁定　　　　　　 100年度小上字第33號
上　訴　人　吉祥公寓大廈管理委員會
法定代理人　宋仙琴
被　上訴人　梁木坤
上列當事人間請求給付代收款事件，上訴人對於民國100年10月7
日本院臺南簡易庭100年度南小字第752號第一審小額判決提起上
訴，本院裁定如下：
    主    文
上訴駁回。
第二審訴訟費用新臺幣壹仟伍佰元由上訴人負擔。
    理    由
一、按對於小額程序之第一審裁判之上訴，非以其違背法令為理
    由，不得為之，又上訴狀應記載上訴理由，並表明原判決所
    違背之法令及其具體內容，依訴訟資料可認為原判決有違背
    法令之具體事實，民事訴訟法第436條之24第2項及第436條
    之25分別定有明文。且依同法第436條之32準用同法第468條
    之規定，判決不適用法規或適用不當者，為違背法令。而判
    決有同法第469條第1款至第5款情形之一者，為當然違背法
    令。是當事人對於小額程序之第一審判決提起上訴，如依民
    事訴訟法第468條規定，以第一審判決有不適用法規或適用
    法規不當為理由時，其上訴狀或理由書應有具體之指摘，並
    揭示該法規之條項或其內容。若係成文法以外之法則，應揭
    示該法則之旨趣。倘為司法院解釋，或最高法院之判例，則
    應揭示該判解之字號或其內容。如以民事訴訟法第469條第1
    款至第5款所列情形為理由時，其上訴狀或理由書，應揭示
    合於該條款之事實。上訴狀或理由書如未依此項方法表明，
    或其所表明者，顯與上開法條規定之情形不相合時，即難認
    為已對第一審判決之違背法令有具體之指摘，其上訴自難認
    為合法。又上訴理由如僅引用原審判決時之攻擊防禦方法，
    應認為未對原審判決有何具體之指摘，不得謂已合法表明上
    訴理由，其上訴亦難認為合法。
二、本件上訴意旨略以：原審以上訴人民國100年1月份會議記錄
    說明所載『大樓之財務工作原委由組長負責處理，並每月補
    助組長新臺幣（下同）3,000元之津貼，因組長已於8月份離
    職……』等語認定上訴人對被上訴人負有3,000元之津貼債
    務，然上訴人上項議案說明僅為針對被上訴人之薪資結構提
    出說明，而被上訴人亦未就其每月確曾於應領薪資外再行領
    取津貼提出證明。原審庭訊時對被上訴人提出100年1月份會
    議記錄之當下，當庭斥責被上訴人所提證物與被上訴人所代
    收之98年8月管理費、停車費有何關連，上訴人亦主張100年
    1月份會議記錄與本案無關。被上訴人既未提出有利於己之
    證據，原審未依民事訴訟法第222條第1項之規定調查證據及
    判斷事實之真偽，遽認上訴人應對被上訴人負3,000元之債
    務，所為之判決顯已違法。又按民法第334條第1項之規定，
    必須雙方互負債務始有抵銷之適用，然被上訴人所稱之3,00
    0元債權並不存在，原審以一不存在之債權抵銷上訴人之請
    求，所為之判決已然違法云云，並聲明：1.原判決廢棄，被
    上訴人應給付上訴人2,376元。2.第一、二審訴訟費用由被
    上訴人負擔。
三、查，本件被上訴人請求上訴人給付之訴訟標的金額為2,376
    元，其訴訟標的金額在10萬元以下，自應適用民事訴訟法第
    436條之8小額訴訟程序之規定，則依同法第436條之24第2項
    、第436條之25、第471條第1項規定，非以其違背法令為理
    由不得上訴，且須記載上訴理由，或於提起上訴後20日內表
    明原判決所違背之法令及其具體內容，始合上訴程式。本件
    上訴意旨所指被上訴人得否領取作帳津貼3,000元、99年8月
    代收款項（管理費、停車費）是否尚有餘額等節，均為事實
    認定之問題。而取捨證據、認定事實，則屬於事實審法院之
    職權，若其認定並不違背法令，即不許任意指摘其認定不當
    ，以為上訴理由（最高法院28年度上字第1515號判例參照）
    。原審判決內容既已詳載其取捨證據、認定事實之心證理由
    ，其適用法令，並無違誤之處。上訴人此部分上訴意旨，既
    係就原審取捨證據、認定事實之職權行使，指摘其為不當，
    並就原審命為辯論及已論斷者，泛言謂為違法，難認其已合
    法表明上訴理由。揆諸首開說明，應認其上訴為不合法，應
    予駁回。又本件小額事件之上訴既經駁回，第二審訴訟費用
    1,500元（即第二審裁判費）應由敗訴之上訴人負擔，爰確
    定如主文第2項所示。
四、據上論結，本件上訴為不合法，依民事訴訟法第436條之24
    第2項、第436條之32第1項、第2項、第444條第1項前段、第
    95條、第78條、第436條之19第1項，裁定如主文。
中    華    民    國   100    年    12    月    15    日
                          臺灣臺南地方法院民事第二庭
                              審判長法官  李 杭 倫
                                    法官  蘇 正 賢
                                    法官  王 獻 楠
上列正本證明與原本無異。
本裁定不得抗告。
中    華    民    國   100    年    12    月    15    日
                              書  記  官  李 鎧 安